【裁判字號】    90,自,18
【裁判日期】    900411
【裁判案由】    詐欺
【裁判全文】
臺灣臺南地方法院刑事判決                              九十年度自字第一八號
    自  訴  人  旭順鑫企業有限公司
    代  表  人  楊麗卿
    代  理  人  甲○○
    自訴代理人  黃進祥律師
                江順雄律師
    被      告  乙○○
右列被告因詐欺案件，經自訴人提起自訴，本院判決如左：
    主  文
乙○○連續意圖為自己不法之所有，以詐術使人將本人之物交付，處有期徒刑柒月。
    事  實
一、乙○○明知無資力，竟意圖為自己不法所有之概括犯意，自民國八十八年六月間
    起，陸續向旭順鑫企業有限公司（下稱旭順鑫公司）購買工程用水電材料，共計
    新台幣（下同）八十五萬八千元，並為取信旭順鑫公司，同時簽發共與上開貨款
    同額之支票四紙（面額分別為四十二萬五千元、十三萬三千元、十五萬元、十五
    萬元）以支付貨款，詎屆期後支票均復不獲付款而退票，其支票帳戶亦列為拒絕
    往來戶，乙○○卻藉故拒絕付款，其後又於八十九年一月十日至旭順鑫公司簽發
    每紙面額均五萬元共十七紙本票交付旭順鑫公司以支付前揭貨款，表示屆期一定
    兌現，豈料屆期又未獲兌款，其竟逃匿無蹤，始知再度受騙。
二、案經旭順鑫公司提起自訴。
    理  由
一、訊據被告乙○○對曾向自訴人旭順鑫公司購買水電材料及積欠貨款八十五萬八千
    元暨簽發用以支付前開貨款之支票、本票均未獲兌現之事實供承不諱，核與自訴
    代理人甲○○到庭指述之情節大致相符，且有支票、退票理由單影本各四紙、本
    票影本十五紙、統一發票影本十八紙、對帳明細表三紙在卷可憑，此部分事實足
    堪認定。雖被告矢口否認有詐欺犯行，辯稱：伊是中興電工股份有限公司（下稱
    中興電工公司）的下游廠商，是施作中興電工公司轉包之佛教慈濟醫院大林分院
    水電空調工程，伊施作該工程共領了二百多萬元工程款，領來的工程款都給付工
    資，所以無法支付積欠自訴人之貨款，並無詐欺之犯意云云。惟查：被告首次向
    自訴人購買水電材料，於購得該材料後，先於支票屆期退票，又以簽發本票方式
    拖延展期，復逃逸無蹤等情，業據自訴代理人甲○○到庭指述甚明。而被告自承
    向自訴人購得上開水電材料後，既用於佛教慈濟醫院大林分院水電空調工程，且
    已領得二百多萬元承攬工程報酬，竟對於積欠自訴人之貨款分文未付，逕自逃逸
    無蹤，足見其於購貨初始，即應有不法所有之詐騙犯意。而自訴人亦因而受有損
    害。綜上所述，被告所辯顯係臨訟卸責之詞，不足採信。本件事證明確，被告詐
    欺犯行洵堪認定。
二、核被告意圖為自己不法之所有，以詐術使人將本人之物交付，所為係犯刑法第三
    百三十九條第一項之詐欺取財罪。被告多次詐欺之犯行，時間緊接，犯罪構成要
    件相同，顯係基於概括犯意反覆為之，為連續犯，應依刑法第五十六條規定，以
    一罪論，並加重其刑。爰審酌被告犯罪之動機、目的、手段及所造成危害、尚未
    與自訴人達成民事上和解償付損失等一切情狀，量處如主文所示之刑，以資懲儆
    。
據上論斷，應依刑事訴訟法第三百四十三條、第二百九十九條第一項前段，刑法第五
十六條、第三百三十九條第一項，罰金罰鍰提高標準條例第一條前段，判決如主文。
中      華      民      國      九十      年      四      月    十一    日
                              臺灣臺南地方法院刑事第一庭
                                  法  官  謝瑞龍
右正本證明與原本無異。
如不服本判決，應於判決送達後十日內向本院提出上訴狀( 應附繕本 )。
                                  書記官  劉岳文
中      華      民      國      九十      年      四      月    十一    日
附錄本案論罪科刑法條全文：
刑法第三百三十九條第一項：意圖為自己或第三人不法之所有，以詐術使人將本人或
                          第三人之物交付者，處五年以下有期徒刑、拘役或科或
                          併科一千元以下罰金。


司法院資訊處製作；財團法人民間司法改革基金會備份。
